【裁判字號】    97,聲,1694
【裁判日期】    970827
【裁判案由】    返還提存物
【裁判全文】
臺灣臺中地方法院民事裁定              97年度聲字第1694號
聲  請  人  臺灣新光商業銀行股份有限公司
                        、27.
法定代理人  丁○○
代  理  人  甲○○
相  對  人  乙○○
            戊○○
            丙○○
上列聲請人聲請返還擔保金事件，本院裁定如下：
    主      文
本院九十五年度存字第八七三號提存事件聲請人所提存之擔保金
新臺幣壹拾玖萬柒仟元，其中關於相對人丙○○部分准予返還。
其餘聲請駁回。
聲請程序費用由相對人丙○○負擔。
    理      由
一、按訴訟終結後，供擔保人證明已定20日以上之期間，催告受
    擔保利益人行使權利而未行使，或法院依供擔保人之聲請，
    通知受擔保利益人於一定期間內行使權利並向法院為行使權
    利之證明而未證明者，法院應依供擔保人之聲請，以裁定命
    返還其提存物。民事訴訟法第104條第1項第3款定有明文。
    前開規定，於其他依法令供訴訟上之擔保者準用之，並為同
    法第106條所規定。
二、本件聲請意旨略以：聲請人與相對人間假扣押事件，聲請人
    前遵本院民事裁定，為供擔保後而為假扣押執行，曾提供新
    臺幣197,000元為擔保金，並以本院95年度存字第873號提存
    事件提存在案，並對相對人之財產聲請假扣押之執行在案。
    茲因聲請人已撤銷上開假扣押裁定，並撤回假扣押之執行程
    序，訴訟業已終結，並經聲請人定20日以上期間催告受擔保
    利益人即相對人行使權利而未行使，爰聲請返還擔保金等語
三、聲請人主張之事實，業據提出提存書、撤銷假扣押裁定、郵
    局存證信函、掛號郵件收件回執為證，復經本院調取相關卷
    宗，查明其中關於相對人丙○○部分，並無違誤，自可採信
    。又本院查無相對人丙○○行使權利之資料，亦有查詢簡覆
    表5份及臺灣臺北地方院函1份在卷可佐。是聲請人就相對人
    丙○○部分，所為本件聲請返還擔保金，於法尚無不合，應
    予准許。
四、另按假扣押、假處分、假執行經裁判後未聲請執行，或於執
    行程序實施前撤回執行之聲請，得聲請該管法院提存所返還
    提存物。依提存法第18條第1項第1款至第8款規定，聲請法
    院提存所返還提存物者，無庸法院裁定。此觀提存法第18條
    第1項第3款、該法施行細則第16條規定自明。查聲請人聲請
    返還擔保金，其中關於相對人乙○○、戊○○部分，聲請人
    固聲請假扣押強制執行，而由本院95年度執全字第803號強
    制執行事件受理，然聲請人於該強制執行事件，僅對相對人
    丙○○之財產為執行，對相對人乙○○、戊○○部分則於實
    施強制執行前即已撤回執行之聲請，業經本院調取該案卷宗
    查明屬實，是聲請人關於相對人乙○○、戊○○部分，於假
    扣押裁定後，既未為執行程序，依前開規定，聲請人得逕向
    本院提存所聲請返還前開擔保金，自毋庸再聲請法院以裁定
    准許返還之必要，是其聲請關於相對人乙○○、戊○○部分
    ，即屬無理由，應予駁回。
五、爰裁定如主文。
中    華    民    國    97    年    8     月    27    日
                  民事第二庭  法  官  楊國精
正本係照原本作成。
如對本裁定不服，應於裁定送達後10日內向本院提出抗告狀（須
附繕本），並繳納抗告裁判費新臺幣1,000元。
中    華    民    國    97    年    8     月    27    日
                              書記官


司法院資訊處製作；財團法人民間司法改革基金會備份。
